【裁判字號】    94,訴,2295
【裁判日期】    950426
【裁判案由】    娛樂稅
【裁判全文】
臺北高等行政法院裁定
                                     94年度訴字第02295號
原      告  烏來觀光事業股份有限公司
代  表  人  甲○○
訴訟代理人  巫坤陽  律師
被      告  臺北縣政府稅捐稽徵處
代  表  人  乙○○處長）住同.
上列當事人間因娛樂稅事件，原告不服台北縣政府中華民國94年
5月11日卷號：00000000訴願決定，提起行政訴訟。本院裁定如
下︰
    主  文
原告之訴駁回。
訴訟費用由原告負擔。
    理  由
一、按「訴願之提起，應自行政處分達到或公告期滿之次日起30
    日內為之。」、「訴願之提起，以原行政處分機關或受理訴
    願機關收受訴願書之日期為準。」、「訴願事件有左列各款
    情形之一者，應為不受理之決定：一、‥‥二、提起訴願逾
    法定期間或未於第57條但書所定期間內補送訴願書者。」分
    別為訴願法第14條第1項、第3項及第7條第2款所明定。若逾
    越此30日之不變期間而提起訴願，即為法所不許。又「訴願
    人不在受理訴願機關所在地住居者，計算法定期間，應扣除
    在途期間」、「期間之計算，除法律另有規定外，依民法之
    規定」、「於一定期日或期間內，應為意思表示或給付者，
    其期日或期間之末日，為星期日、紀念日或其他休息日時，
    以其休息日之次日代之」亦分別為訴願法第16條、第17條及
    民法第122條所規定。
二、本件原告經營之空中纜車，前經交通部於74年1月3日以交路
    （73）字第 28977號函稱該空中纜車經該部會商決議，認為
    應屬機械遊樂設施，於88年 7月23日交路88字第035975號函
    致交通部中部辦公室，再度表示該纜車應屬吊纜式機械遊樂
    設施。財政部乃以88年8 月28日台財稅第881939088 號函釋
    ：申請人經營之空中纜車，既經交通部認屬機械遊樂設施，
    自應依法課徵娛樂稅。被告乃依娛樂稅法第 2條第1項第6款
    「其他提供娛樂設施供人娛樂」之規定，核定娛樂稅額分別
    為新台幣（以下同）（1）88年08期：6,538,080 元，（2）
    88年10期：201,212 元，（3）88年12期：260,034元， （4
    ）89 年02期：604,722 元， （5）89年04期：388,991元，
    （6）89年06期：369,624 元，（7）89 年08期：571,405元
    ，（8）89年10期：364,046元，（9）89年12期：306,150元
    ，（10）90年05期：2,058,074元，（11）90年10期：185,5
    84 元，（12）90年11期：192,315 元，（13）90年12期：2
    10,417元。（14）91年01期：167,478 元，（15）91年02期
    ：758,948 元。（16）91年03期：381,141元。 原告不服，
    各期核定娛樂稅皆申請復查、訴願，均遭駁回，遂提起行政
    訴訟，經本院以91年度訴字第2191號等8 判決將訴願決定、
    原處分（復查決定）均撤銷，責由被告另為適法之處分。嗣
    經被告93年12月 3日北稅法字第0930138932號重為復查決定
    ，除88年08期及90年10期仍維持原核定外，餘原核定娛樂稅
    分別變更為：（2）88年10期：192,409 元，（3）88年12期
    ：248,733元，（4）89年02期：578,794元，（5）89年04期
    ：372,127 元，（6）89年06期：353,476 元，（7）89年08
    期：547,159 元，（8）89年10期：348,092 元，（9）89年
    12期：292,830 元，（10）90年05期：1,969,174 元，（12
    ）90年11期：168,091元，（13） 90年12期：201,240 元。
    （14）91年01期：160,213元，（15）91年02期：726,505元
    。（16）91年03期：364,494 元。原告不服，提起訴願，經
    臺北縣政府以訴願逾期，而為訴願不受理之決定，原告仍不
    服，遂提起本行政訴訟。
三、本件原告不服被告機關系爭復查決定書所為之處分，依首揭
    規定，自應於收受復查決定書翌日起30日內提起訴願，始為
    程序合法；查原告係於93年12月9日收受復查決定書，有被
    告機關送達證書附原處分卷第222 頁可稽，且原告地址位於
    台北縣內，並無在途期間扣除之問題，則其提起訴願之末日
    為94年1 月8 日，因逢星期六休息日，再依行政程序法第48
    條第4 項規定，本件訴願期間之末日應為94年1 月10日，原
    告卻遲至94年2 月2 日始經被告機關向台北縣政府提出訴願
    （參原處分卷第221 頁，有蓋於原告公司94年2 月2 日檢送
    訴願書函之被告機關總收發室收文戳章可稽），已逾30日之
    法定不變期間，自為法所不許。訴願決定以其訴願逾期，從
    程序上予以駁回，核無不合。
四、原告雖主張於94年1月4日始收受復查決定書，有原告公司收
    文簿影本可證，原告於同月2月2日經被告機關向台北縣政府
    提出訴願，並未逾30日之法定期間；又上揭復查決定書之送
    達，被告機關係派員送達，並非經由郵務送達，原告公司職
    員於94年1月4日收受復查決定書時，僅於被告機關之送達證
    書上簽章，並未填載收受日期；被告提出之送達證書，其上
    之收受日期93年12月 9日，係被告之承辦人員嗣後自行填寫
    云云；惟查原告於93年12月 9日收受被告機關復查決定書，
    此有蓋有原告公司大小章之被告機關送達證書回執影本附訴
    願卷內可稽；徵諸行政程序法第68條第1 項規定，送達由行
    政機關自行或交由郵政機關送達；是被告機關派員送達復查
    決定書，於法亦屬有據；又針對原告指摘送達日期填載不實
    乙節，據被告機關所屬新店分處，於94年11月21日以北稅新
    二字第0940031706號函覆被告稱：「…查烏來觀光事業股份
    有限公司復查決定書之送達，本分處承辦人員於簽收公文後
    ，為保障納稅人權益及公文時限，均由承辦人親自送達，於
    到達公司時檢視當時確實時間填記送達時間年、月、日、午
    、時、分，再請公司人員蓋章簽收，返回辦公室後隨即將送
    達證書影本呈報鈞處核備；本案送達證書經承辦人於93年12
    月9 日上午11時20分親自送達，隨即以創93年12月9 日北稅
    新二字第0930028552號函…呈送鈞處…。」此有被告所屬新
    店分處94年11月21日以北稅新二字第0940031706號函、93年
    12月13日北稅新二字第0930028552號函（93年12月13日發文
    ）及該送達證書影本等附本院卷可稽；足徵該送達證書所載
    送達日期，並無不實情事；倘如原告所指係被告機關送達人
    員倒填日期，實際上原告係94年1 月4 日始收受復查決定書
    云云；則送達人員如何能於93年12月13日即檢送該送達證書
    函送被告機關；至原告所提其公司收文簿，乃其內部登載文
    件，要難據為復查決定書送達日期之認定；原告上揭主張，
    容非可採，其聲請通知被告機關送達人員到庭訊問，核無必
    要；原告以提起刑事告訴，聲請停止訴訟程序，亦核無必要
    ，併予指明。又本件原告之訴，既因不合法應予駁回，原告
    其餘實體主張是否有理，即毋庸予以審究，併此明。
五、依行政訴訟法第107 條第1 項第10款、第104 條，民事訴訟
    法第95條、第78條，裁定如主文。
中    華    民    國    95    年    4     月    26    日
                  第六庭審判長法  官   黃清光
                              法  官   曹瑞卿
                              法  官   許瑞助
上為正本係照原本作成。
如不服本裁定，應於送達後10日內向本院提出抗告狀（須按他造
人數附繕本）。
中    華    民    國    95    年    4     月    26    日
                              書記官   吳芳靜


司法院資訊處製作；財團法人民間司法改革基金會備份。
